臺灣彰化地方法院刑事判決　　　　　　　　　　　　九十三年度交易字第一四二號
　　公　訴　人　臺灣彰化地方法院檢察署檢察官
　　被　　　告　甲○○
右列被告因過失傷害案件，經檢察官提起公訴（九十三年度偵字第六二三五號），本
院合議庭裁定由受命法官獨任進行簡式審判程序判決如左：
    主  文
甲○○因過失傷害人，處拘役伍拾日，如易科罰金，以佰元折算壹日。
    事  實
一甲○○於民國九十三年二月十四日下午三時三十六分許，駕駛車牌號碼ＶＴ—八六
  六七號自用一般小客車，沿彰化縣埔鹽鄉○○村○○路○○道路由南往北方向行駛
  ，途經該路與光明路二段無號誌之交叉路口時，應注意汽車駕駛人行經無號誌之交
  叉路口，應減速慢行，作隨時停車之準備，如同為直行車時，左方車應暫停讓右方
  車先行，而當時係日間，天氣晴朗，當地時速限制五十公里，為平坦、乾燥、無缺
  陷之柏油路面，又無障礙物，視距良好，並無不能注意之情事，竟疏於注意，貿然
  通過該交叉路口。適陳建宇無照騎乘車牌號碼ＹＨＸ—七八○號重型機車，乙○○
  無照騎乘車牌號碼ＨＢ—○九一號重型機車附載施怡菁，楊儒發無照騎乘車牌號碼
  ＰＲ七—六○七號重型機車，陸續沿光明路二段由東往西方向行駛，均疏未注意減
  速慢行，作隨時停車之準備，而懵懂前行，甲○○見狀，煞車、閃避不及，所駕駛
  之小客車乃與陳建宇所騎乘之機車先發生碰撞，陳建宇幸未受傷，但小客車停止前
  進後，乙○○所騎乘之機車仍撞擊小客車，與施怡菁皆人車倒地，乙○○受有肝臟
  撕裂傷十二公分併大腸瓣膜鈍傷之傷害，施怡菁則受有頭部外傷、顱內出血之傷害
  （施怡菁因此死亡部分，業經檢察官對甲○○為緩起訴處分確定），而隨後楊儒發
  所騎乘之機車復撞擊小客車，楊儒發人車倒地，造成左側手部、腳部、肩膀等處受
  傷（楊儒發受傷部分，未據告訴）。甲○○於肇事後犯罪未被發覺前，主動向到場
  處理車禍有偵查權之彰化縣警察局溪湖分局警員謝明勳陳明係肇事者，自首並接受
  裁判。
二案經乙○○訴由彰化縣警察局溪湖分局報告臺灣彰化地方法院檢察署檢察官偵查起
  訴。
    理  由
一訊據被告甲○○對於在右揭時地駕車因過失傷害告訴人乙○○之犯罪事實坦承不諱
  （本院卷第二一、二八頁），核與告訴人於警詢中之指述相符（警卷第一至二、三
  九至四十頁），並有道路交通事故現場圖、道路交通事故調查報告表、交通事故現
  場照片可稽（警卷第十九至二六頁）。告訴人因本件車禍，受有肝臟撕裂傷十二公
  分併大腸瓣膜鈍傷之傷害，並有財團法人彰化基督教醫院診斷書可參（警卷第六頁
  ）。按汽車駕駛人行經無號誌之交叉路口，應減速慢行，作隨時停車之準備，如同
  為直行車時，左方車應暫停讓右方車先行，道路交通安全規則第九十三條第一項第
  二款、第一百零二條第一項第二款分別定有明文，被告駕駛汽車，自應注意及此。
  依前開道路交通事故現場圖、調查報告表所載，本件肇事時、地之天候、路況皆良
  好，當地時速限制為五十公里，肇事地點為無號誌之交叉路口，被告當時並無不能
  注意之情事，竟疏未注意前開規定，貿然通過，因而發生車禍，被告駕車顯有過失
  。至告訴人騎乘機車行經無號誌之交叉路口，未減速慢行，作隨時停車之準備，與
  被告之行為相較，雖為肇事次因，然被告駕駛汽車，行經無號誌交叉路口，未減速
  慢行，作隨時停車之準備，並暫停讓右方車先行，應為肇事主因，是告訴人縱屬肇
  事次因，惟本件車禍既係被告之前開過失行為所併合肇致，被告仍不能解免其罪責
  。本件車禍經囑託臺灣省彰化縣區車輛行車事故鑑定委員會鑑定及臺灣省車輛行車
  事故覆議鑑定委員會覆議，亦同此見解，有臺灣省彰化縣區車輛行車事故鑑定委員
  會彰鑑字第九三○一二五號鑑定意見書、臺灣省車輛行車事故覆議鑑定委員會九十
  三年六月二日府覆議字第九三一○三四四號函可佐（警卷第八至十三頁）。
  再被告駕車肇事與告訴人受傷結果間，亦顯有相當因果關係。綜上所述，被告之自
  白與事實相符，可以採信，事證明確，其犯行堪以認定。
二核被告所為，係犯刑法第二百八十四條第一項前段之過失傷害罪。被告於肇事後犯
  罪未被發覺前，主動向到場處理車禍有偵查權之彰化縣警察局溪湖分局警員謝明勳
  陳明係肇事者，自首並接受偵訊坦承犯行，此有自首情形紀錄表可憑（警卷第二九
  頁），為對於未發覺之罪自首而受裁判，應依刑法第六十二條前段之規定，減輕其
  刑。爰審酌被告所犯，已造成告訴人身心之痛苦，就本件車禍屬肇事主因，告訴人
  為肇事次因，至今尚未賠償告訴人損害或取得原諒，惟無犯罪前科，有臺灣高等法
  院被告全國前案紀錄表在卷可稽（本院卷第四頁），事後坦承犯行，態度良好及其
  他一切情狀，量處如主文所示之刑，並諭知易科罰金之折算標準，以資儆懲。
據上論斷，應依刑事訴訟法第二百七十三條之一第一項、第二百九十九條第一項前段
，刑法第二百八十四條第一項前段、第六十二條前段、第四十一條第一項前段，罰金
罰鍰提高標準條例第一條前段、第二條，判決如主文。
本案經檢察官邱鼎文到庭執行職務。
中      華      民      國    九十三    年     十二     月      九      日
                                    臺灣彰化地方法院交通法庭
                                        法      官  廖  政  勝
右正本證明與原本無異。
如不服本判決，應於判決送達後十日內向本院提出上訴狀（應附繕本）。
告訴人或被害人對於判決如有不服具備理由請求檢察官上訴者，其上訴期間之計算係
以檢察官收受判決正本之日期為準。
                                        法院書記官  呂  雅  惠
中      華      民      國    九十三    年     十二     月      九      日
附錄本案論罪科刑法條全文
刑法第二百八十四條第一項
因過失傷害人者，處六月以下有期徒刑、拘役或五百元以下罰金，致重傷者，處一年
以下有期徒刑、拘役或五百元以下罰金。
